臺灣基隆地方法院交通事件裁定　　　　 96年度交聲字第192號
原處分機關　交通部公路總局臺北區監理所基隆監理站
異　議　人
即受處分人　甲○○
上列異議人即受處分人因違反道路交通管理處罰條例案件，對於
交通部公路總局臺北區監理所基隆監理站於中華民國96年6 月15
日所為之裁決（原處分案號：基監字第裁42-RA0000000號），聲
明異議，本院裁定如下：
    主  文
異議駁回。
    理  由
一、原處分意旨略以：異議人即受處分人甲○○所有之車牌號碼
    9110-DF 號自用小客車（下稱系爭汽車），於民國95年7 月
    29日晚間9 時44分許，在基隆市○○路○ 段100 號前，不遵
    守道路交通標線之指示，為警依法舉發，故依道路交通管理
    處罰條例第60條第2 項第3 款之規定裁處異議人罰鍰新臺幣
    （下同）1,800 元等語。
二、異議意旨則以：系爭汽車當時係由楊式新駕駛，先從路邊停
    車格起步，擬左向迴轉，故先向前行駛至前方黃線區，以便
    待機迴轉，照相設備所拍得之採證照片，無從辨識系爭汽車
    當時正在左向迴轉中，原處分機關才會誤認異議人不遵守道
    路交通標線之指示，故向本院提出異議，求為撤銷原處分云
    云。
三、按汽車駕駛人，駕駛汽車不遵守道路交通標誌、標線、號誌
    之指示，而本章各條無處罰之規定者，處900 元以上1,800
    元以下罰鍰，道路交通管理處罰條例第60條第2 項第3 款定
    有明文。又停止線為白實線，用以指示行駛車輛停止之界限
    ，車輛停止時，其前懸部分不得伸越該線；車輛面對圓形紅
    燈表示禁止通行，不得超越停止線或進入路口，道路交通標
    誌標線號誌設置規則第170 條第1 項、第2 項、第206 條第
    5 款亦有明文。
四、異議人雖執上情置辯，然依卷附採證照片顯示，系爭汽車於
    路口號誌顯示圓形紅燈時，車身仍繼續前進伸越路口停止線
    ，進而全部超越停止線，而行駛在行人穿越道與黃色網狀線
    之間，則原處分機關未以異議人闖越紅燈，而從寬認定異議
    人不遵守道路交通標線之指示，尚無不合，故異議人以其當
    時正在進行迴轉而為抗辯，顯無理由。
五、至異議人另辯以系爭汽車實際上由案外人楊式新駕駛云云，
    然依道路交通管理處罰條例第85條第1 項、第3 項之規定：
    本條例之處罰，受舉發違反道路交通管理事件之受處罰人，
    認為受舉發之違規行為應歸責他人者，應於舉發違反道路交
    通管理事件通知單應到案日期前，檢附相關證據及應歸責人
    相關證明文件，向處罰機關告知應歸責人，處罰機關應即另
    行通知應歸責人到案依法處理。逾期未依規定辦理者，仍依
    本條例各該違反條款規定處罰；依本條例規定逕行舉發或同
    時併處罰其他人之案件，推定受逕行舉發人或該其他人有過
    失。茲查卷內並無異議人曾於到案日期前，檢附相關證據及
    應歸責人（楊式新）相關證明文件，向處罰機關告知應歸責
    人之事證，且異議人於95年9 月7 日提出之卷附申訴書，亦
    自稱「本人駕駛」，則原處分機關據以裁罰系爭汽車所有人
    即異議人，自無不合。
六、綜上，異議人上開辯解，不足採信。原處分機關認事用法，
    並無違誤。從而，本件異議為無理由，應予駁回。
據上論斷，應依道路交通案件處理辦法第19條，裁定如主文。
中　　華　　民　　國　　96　　年　　7 　　月　　27　　日
                    交通法庭法  官  楊皓清
以上正本證明與原本無異。
對於本件裁定如有不服，應於收受送達後5 日內，向本院提出抗
告書狀，敘述抗告之理由，抗告於臺灣高等法院。
中　　華　　民　　國　　96　　年　　7 　　月　　27　　日
                            書記官  盧鏡合
